臺灣高等法院民事裁定　　　　　　　　　96年度抗字第1352號
抗　告　人　乙○○
上列抗告人與相對人甲○○間假扣押事件， 對於中華民國96年6
月1日臺灣桃園地方法院92年度裁全字第2174號裁定， 提起抗告
，本院裁定如下：
    主  文
原裁定廢棄。
抗告程序費用由相對人負擔。
    理  由
一、抗告意旨略以：相對人以其對抗告人有剩餘財產分配請求權
    為由，向原法院聲請就抗告人財產於新台幣（下同）8,571,
    325元之範圍內為假扣押， 但第一審法院就本案訴訟判命抗
    告人應給付相對人剩餘財產7,129,800元， 本院亦僅命抗告
    人再給付555,000元。相對人查封抗告人之土地及建物，在9
    2年9月4日經華信資產鑑定公司鑑價結果，總值為17,501,69
    7元，遠逾本案訴訟判命抗告人應給付之金額， 抗告人遭查
    封之不動產均未設定抵押權，原裁定認抗告人之不動產設有
    高額抵押權，實有違誤。相對人超額查封應部分撤銷查封，
    請求廢棄原裁定等語。
二、按「查封動產，以其價格足清償強制執行之債權額及債務人
    應負擔之費用者為限。」、「不動產之強制執行，除本節有
    規定外，準用關於動產執行之規定。」強制執行法第50條、
    113 條定有明文。又，查封債務人之不動產，應以將來拍賣
    所得價金足敷清償債權額及債務人應負擔之費用為限，不得
    過度查封。於債務人有數宗不動產時，並須以此為標準加以
    選擇。（辦理強制執行事件應行注意事項第40條第9項）。
    兩造間之本案訴訟尚未確定，為兩造所不爭執，但依本院判
    命抗告人應給付相對人7,684,000元， 與相對人假扣押請求
    之8,571,325元差距不大， 故審酌相對人是否過度查封仍以
    假扣押之8,571,325元為標準，合先敘明。 經台灣桃園地方
    法院96年度執字第2542號囑託鑑定價格，查封之不動產總價
    值為12,845,000元（上述卷第129頁），顯已超過假扣押之8
    ,571,325 元。 原裁定雖以查封之不動產均設有高額抵押權
    為由，認無過度查封之問題。然，依抗告人提出之土地及建
    物謄本所示（本院卷抗證五），經查封之不動產均未設定抵
    押權，則抗告人主張有過度查封之情形，應屬可採。從而，
    抗告人請求撤銷部分不動產之查封，為有理由。抗告人指摘
    原裁定駁回其聲請及異議，求為廢棄，為有理由，爰由本院
    廢棄原裁定，並由原法院自行審酌應撤銷何部分不動產之查
    封。
三、據上論結，本件抗告為有理由，裁定如主文。
中　　華　　民　　國　　96　　年　　10 　月　 　30　　日
                    民事第二庭
                        審判長法　官  吳謙仁
                              法　官  李瓊蔭
                              法  官  蘇瑞華
正本係照原本作成。
本裁定除以適用法規顯有錯誤為理由，並經本院許可外，不得再
抗告。如提起再抗告，應於收受後10日內委任律師為訴訟代理人
向本院提出再抗告狀。並繳納再抗告費新台幣１千元。
中　　華　　民　　國　　96　　年　　10　　月　　30　　日
　　　　　　　　　　　　　　　書記官  賴以真
